臺灣高雄地方法院民事裁定
109年度消債清字第275號
聲  請  人  蔡佳成（原名：蔡四川）
0000000000000000

0000000000000000

代  理  人  薛政宏律師
上列當事人因消費者債務清理事件聲請清算，本院裁定如下：
    主  文
聲請人蔡佳成自中華民國一一○年四月十三日下午四時起開始清
算程序。
命司法事務官進行本件清算程序。
    理  由
一、聲請意旨略以：伊有不能清償債務情事，前向本院聲請調解
    債務清償方案，惟調解不成立。伊又未經法院裁定開始更生
    程序或許可和解或宣告破產，爰聲請清算等語。
二、按債務人不能清償債務或有不能清償之虞者，得依本條例所
     定更生或清算程序，清理其債務；債務人於法院裁定開始
    更生程序或許可和解或宣告破產前，得向法院聲請清算；法
    院開始清算程序之裁定，應載明其年、月、日、時，並即時
    發生效力；法院開始更生或清算程序後，得命司法事務官進
    行更生或清算程序，必要時得選任律師、會計師或其他適當
    之自然人或法人1人為監督人或管理人，消費者債務清理條
    例（下稱消債條例）第3條、第80條前段、第83條第1項、第
    16條第1項分別定有明文。
三、經查：
  ㈠聲請人前於民國109年9月16日提出債權人清冊，向本院聲請
    調解債務清償方案，經本院109年度司消債調字第549號受理
    ，於109年10月14日調解不成立，聲請人於同日以言詞聲請
    清算等情，業經本院依職權調閱上開調解卷宗核閱無訛。
  ㈡聲請人於107年度申報所得為1,000,000元，108年度無申報所
    得，名下無財產，有三商美邦人壽保單解約金42,160元（前
    於109年5月6日曾領取60,721元保險理賠金）；又聲請人罹
    糖尿病伴神經病變，自107年10月起無業迄今，未領取補助
    或給付，由三女蔡宛臻每月給付2,000元供聲請人使用，至
    三餐及居家水電、家庭開支等個人日常必要支出均由蔡宛臻
    負擔，另曾與配偶在五福市場工作之友人共4人因集資購買
    彩券而獲得獎金1,000,000元（聲請人稱實領800,000元，分
    得200,000元），其中150,000元用於償還新光行銷股份有限
    公司，50,000元用於償還高利貸等情，有財政部高雄國稅局
    107年至108年綜合所得稅各類所得資料清單及財產歸屬資料
    清單【本院109年度司消債調字第549號卷（下稱調卷）第11
    至13頁】、財產及收入狀況說明書（調卷第4頁）、債權人
    清冊（本案卷第34頁）、戶籍謄本（調卷第14頁）、勞工保
    險被保險人投保資料表（調卷第15頁）、個人商業保險查詢
    結果表（本案卷第31頁）、財團法人金融聯合徵信中心前置
    協商專用債權人清冊（調卷第8至9頁）、信用報告（調卷第
    10頁）、社會補助查詢表（本案卷第66至68頁）、勞動部勞
    動力發展署高屏澎東分署函（本案卷第24頁）、健保投保紀
    錄（本案卷第32頁）、勞動部勞工保險局函（本案卷第17頁
    ）、新光行銷股份有限公司清償證明書（本案卷第33頁）、
    蔡宛臻簽立之資助切結書（本案卷第48頁）、三商美邦人壽
    保險股份有限公司函（本案卷第27至28頁）等附卷可參。另
    查聲請人曾任川益拉鍊企業股份有限公司之負責人，惟川益
    拉鍊企業股份有限公司業於97年3月27日廢止，有公司登記
    基本資料表（本案卷第37頁）在卷可證。依聲請人上述工作
    、收入情形，聲請人僅有蔡宛臻每月給付之扶養費2,000元
    ，可供運用。
　㈢綜上所述，聲請人主張毋庸負擔個人日常必要支出，蔡宛臻
    每月所給付之2,000元均得用於償還債務。而聲請人目前負
    債總額為7,994,271元（調卷第37至82頁、第88頁、第94至1
    03頁、本案卷第18至23頁、第25至26頁、第45至46頁，包括
    ：國泰世華銀行、聯邦銀行、遠東銀行、玉山銀行、台新銀
    行、台灣銀行、中國信託銀行、土地銀行、摩根聯邦資產管
    理股份有限公司、良京實業股份有限公司、台灣金聯資產管
    理股份有限公司、長鑫資產管理股份有限公司、元大國際資
    產管理股份有限公司、萬榮行銷股份有限公司、良京實業股
    份有限公司、金陽信資產管理股份有限公司、勞保局），扣
    除三商美邦人壽保單解約金後，以上開餘額按月攤還結果，
    至少約須331年【計算式：（7,994,271－42,160）÷2,000÷12
    ＝331】始能清償完畢，堪認聲請人確有不能清償債務之情事
    。從而，聲請人向本院聲請清算，應予准許，並命司法事務
    官進行本件清算程序。
四、依消債條例第11條第1 項、第83條第1 項、第16條第1 項，
    裁定如主文。
中　　華　　民　　國　 110　　年　　4 　　月　　13　　日
              　　民事庭　　法　官　賴寶合
以上正本係照原本作成。
本裁定不得抗告。
中　　華　　民　　國　 110　　年　　4 　　月　　13　　日
  　                        書記官　胡美儀